臺灣高等法院臺中分院刑事判決
111年度上易字第208號
上  訴  人  
即  被  告  余典穎


上列上訴人即被告因業務侵占案件，不服臺灣臺中地方法院110
年度易字第2465號，中華民國111年1月28日第一審判決（起訴案
號：臺灣臺中地方檢察署110年度偵字第16331號），提起上訴，
本院判決如下：
    主  文
上訴駁回。
    理  由
一、本案經本院審理結果，認第一審判決認事用法及量刑均無不
    當，應予維持，除理由補充如下外，餘皆引用第一審判決書
    記載之事實、證據及理由（如附件）。
二、上訴人即被告甲○○（下簡稱被告）上訴意旨略以：被告因遭
    地下錢莊追債，一時犯下錯誤，也想與被害人丙○○（下僅稱
    其姓名）和解，但無法聯絡，被告願以分期方法償償丙○○，
    請再給被告一次改過自新的機會，我工作正常有能力償還新
    臺幣4萬元，請庭上代為轉告丙○○知道等語。
三、按刑罰之量定，屬法院自由裁量之職權行使，應審酌刑法第
    57條所列各款事由及一切情狀，為酌量輕重之標準，並非漫
    無限制；量刑輕重係屬事實審法院得依職權自由裁量之事項
    ，苟已斟酌刑法第57條各款所列情狀而未逾越法定刑度，不
    得遽指為違法；且在同一犯罪事實與情節，如別無其他加重
    或減輕之原因，下級審量定之刑，亦無過重或失輕之不當情
    形，則上級審法院對下級審法院之職權行使，原則上應予尊
    重（最高法院72年台上字第6696號、75年台上字第7033號及
    85年度台上字第2446號判決意旨參照）。經查，本案原審已
    本於被告之責任為基礎，並已具體斟酌刑法第57條所列情形
    而為量刑（詳參原判決第1、2頁所載），未有偏執一端而有
    失之過重之情事，依最高法院上開判決意旨，即不得遽指為
    未審酌上情而量刑過重；再本件被告提起上訴雖表示有意與
    丙○○和解，惟經本院轉知被告上揭意願並傳喚丙○○到庭後，
    被告並未按時到庭，而丙○○到庭後則表示被告並未與其和解
    ，也沒有賠償等語（參本院卷第33頁）。從而，被告上訴意
    旨謂其有意與丙○○和解等語，並據以請求從輕量刑，並無理
    由，應予駁回。
四、被告經合法傳喚，無正當理由不到庭，爰不待其陳述，逕行
    判決。
據上論斷，應依刑事訴訟法第371條、第373條、第368條，判決
如主文。
本案經檢察官黃政揚提起公訴，檢察官乙○○到庭執行職務。
中　　華　　民　　國　　111 　年　　4 　　月　　25　　日
           刑事第七庭     審判長法  官  梁  堯  銘
                                法  官  張  智  雄
                                法  官  王  鏗  普
以上正本證明與原本無異。　　　　　　　　　　　　　　　　不得上訴。
                                書記官  周  巧  屏
　　　　　　　　　　　　　　　　
中　　華　　民　　國　　111 　年　　4 　　月　　25　　日
附件
臺灣臺中地方法院刑事判決　
110年度易字第2465號
公　訴　人　臺灣臺中地方檢察署檢察官
被　　　告　甲○○　男　(民國00年0月00日生)
　　　　　　　　　　身分證統一編號：Z000000000號
　　　　　　　　　　住臺中市○區○○○路0段000號4樓
上列被告因業務侵占案件，經檢察官提起公訴（110年度偵字第1
6331號），被告於準備程序中就被訴事實為有罪之陳述，經告知
簡式審判程序之旨，並聽取公訴人、被告之意見後，經本院合議
庭裁定由受命法官獨任進行簡式審判程序，判決如下：
    主    文
甲○○犯業務侵占罪，處有期徒刑陸月，如易科罰金，以新臺幣壹
仟元折算壹日。
未扣案之犯罪所得新臺幣肆萬元沒收，於全部或一部不能沒收或
不宜執行沒收時，追徵其價額。
    犯罪事實及理由
一、本案被告甲○○所犯者為刑事訴訟法第273 條之1第1項所定死
    刑、無期徒刑、最輕本刑為3 年以上有期徒刑以外之罪，且
    非高等法院管轄之第一審案件，而被告就被訴事實為有罪之
    陳述，經告知簡式審判程序之旨，並聽取被告及檢察官之意
    見後，本院合議庭裁定由受命法官獨任改行簡式審判程序，
    是本案之證據調查，依刑事訴訟法第273 條之2 規定，不受
    同法第159 條第1項、第161條之2、第161 條之3、第163條
    之1及第164條至第170條等規定之限制，合先敘明。
二、本案事實及證據，除證據部分增列「被告甲○○於本院準備程
    序及審理時之自白」外，餘均引用起訴書之記載（如附件）
    。
三、論罪科刑
(一)核被告所為，係犯刑法第336條第2項之業務侵占罪。
(二)爰以行為人之責任為基礎，審酌被告於擔任統一超商店員之
    際，竟利用職務之便而侵占所收取之款項，侵害告訴人之財
    產法益，所為殊值非難；兼衡被告侵占之金額多寡，及其於
    犯後均坦承犯行，但迄今未賠償告訴人損害之犯後態度，暨
    其自陳高職肄業，目前從事餐飲業，家庭經濟狀況普通，沒
    有未成年子女需要扶養等一切情狀(見本院卷第40頁)，量處
    如主文所示之刑，並諭知易科罰金之折算標準，以資懲儆。
四、沒收部分
　　被告所侵占之新臺幣（下同）4萬元，為本案犯行之犯罪所
    得，迄今未賠償告訴人，且未扣案，故應依刑法第38條之1
    第1項前段、第3項規定，諭知沒收，如全部或一部不能沒收
    或不宜執行沒收時，追徵其價額。　　
據上論斷，依刑事訴訟法第273 條之1第1項、第299 條第1項前
段，判決如主文。　
本案經檢察官黃政揚提起公訴，檢察官賴謝銓到庭執行職務。　
中　　華　　民　　國　　111 　年　　1 　　月　　28　　日
                  刑事第四庭    法  官  魏威至
以上正本證明與原本無異。
如不服本判決應於收受送達後20日內向本院提出上訴書狀，並應
敘述具體理由；其未敘述上訴之理由者，應於上訴期間屆滿後20
日內向本院補提理由書（均須按他造當事人之人數附繕本）「切
勿逕送上級法院」。
告訴人或被害人如不服判決，應備理由具狀向檢察官請求上訴，
上訴期間之計算，以檢察官收受判決正本之日起算。
                                書記官  林鈺娟
中　　華　　民　　國　　111 　年　　1 　　月　　28　　日
附錄本案論罪科刑之法條：
中華民國刑法第336條
對於公務上或因公益所持有之物，犯前條第 1 項之罪者，處 1
年以上 7 年以下有期徒刑，得併科 15 萬元以下罰金。
對於業務上所持有之物，犯前條第 1 項之罪者，處 6 月以上 5
年以下有期徒刑，得併科 9 萬元以下罰金。
前二項之未遂犯罰之。

【附件】
臺灣臺中地方檢察署檢察官起訴書                      基股
                                    110年度偵字第16331號
　　被　　　告　甲○○　男　25歲（民國00年0月00日生）
　　　　　　　　　　　　住臺中市○區○○○路0段000號4樓
　　　　　　　　　　　　國民身分證統一編號：Z000000000號
上列被告因業務侵占案件，已經偵查終結，認應提起公訴，茲將
犯罪事實及證據並所犯法條分敘如下：
　　　　犯罪事實
一、甲○○前因竊盜案件，經法院判處有期徒刑3月、緩刑2年確定
    ，現仍在緩刑中。詎其仍不知道悔改，自民國110年3月18日
    前2個月某日起至110年3月18日7時10分許止，在丙○○所經營
    、位於臺中市○○區○○路000號「統一超商店」擔任夜班店員
    ，負責該店店內收銀、點貨、補貨、商品上架等工作，為從
    事業務之人。竟意圖為自己不法之所有，基於業務侵占之犯
    意，於110年3月18日6時15分許，在上址店內，利用上開業
    務之便，將其管領而持有之該店營業額現金新臺幣(下同)4
    萬元藏放入紅色塑膠袋內，並於下班後帶離該店而侵占入己
    。嗣甲○○於110年3月18日9時30分許將上述行為以通訊軟體L
    INE告知丙○○後，丙○○立即清點店內營業額，並報警處理而
    查獲。
三、案經丙○○訴由臺中市政府警察局太平分局報告偵辦。
　　　　證據並所犯法條
一、上開犯罪事實，業據被告甲○○於警詢坦承不諱，核與告訴人
    丙○○於警詢及本署偵查中之指訴情節相符，並有被告與告訴
    人間通訊軟體Line對話紀錄翻拍照片2張、店內監視器錄影
    畫面翻拍照片8張、現場照片2張附卷可憑，足認被告之自白
    與事實相符，被告犯嫌堪以認定。
二、核被告所為，係犯刑法第336條第2項之業務侵占罪嫌。被告
    之犯罪所得4萬元，請依刑法第38條之1第1項、第3項規定宣
    告沒收，於全部或一部不能或不宜執行沒收時，追徵其價額
    。
三、依刑事訴訟法第251條第1項提起公訴。
　　此　致
臺灣臺中地方法院
中　　華　　民　　國　 110　　年　　11　　月　　25　　日
　　　　　　　　　　　 檢　察　官　   黃  政  揚
本件正本證明與原本無異
中　　華　　民　　國　 110　　年　　12　　月　　1 　　日
                       書  記  官     蕭  正  玲
附錄本案所犯法條全文
中華民國刑法第336條
對於公務上或因公益所持有之物，犯前條第 1 項之罪者，處 1
年以上 7 年以下有期徒刑，得併科 15 萬元以下罰金。
對於業務上所持有之物，犯前條第 1 項之罪者，處 6 月以上 5
年以下有期徒刑，得併科 9 萬元以下罰金。
前二項之未遂犯罰之。